【裁判字號】    95,訴,48
【裁判日期】    950126
【裁判案由】    違反毒品危害防制條例
【裁判全文】
臺灣臺南地方法院刑事判決                95年度訴字第48號
公  訴  人  臺灣臺南地方法院檢察署檢察官
被      告  乙○○
                    另案在臺灣臺南監獄臺南分監執行中
上列被告因違反毒品危害防制條例案件，經檢察官提起公訴（
94年度營毒偵字第273號），被告就犯罪事實為有罪之陳述，本
院裁定進行簡式審判程序，判決如下：
    主  文
乙○○連續施用第一級毒品，累犯，處有期徒刑拾壹月；又施用
第二級毒品，累犯，處有期徒刑月。應執行有期徒刑壹年。
    事  實
一、乙○○前因違反肅清煙毒條例案件，經臺灣高等法院臺南分
    院以八十五年度訴字第一一八六號判處有期徒刑三年八月，
    於八十五年十一月十八日確定，入監執行經假釋付保護管束
    出獄後，復經撤銷假釋執行殘餘刑期一年七月又九日，於九
    十一年八月二十七日縮短刑期期滿執行完畢【構成累犯】。
    復因違反毒品危害防制條例施用毒品案件，經本院以八十九
    年度毒聲字第八二六號裁定送強制戒治，嗣因裁定停止戒治
    付保護管束，期滿後未經撤銷視為強制戒治執行完畢，經臺
    灣臺南地方法院檢察署檢察官於九十年三月十三日以九十年
    度戒毒偵字第一五三號為不起訴處分確定。其再因施用第一
    級毒品海洛因（以下簡稱海洛因）案件，經本院於九十三年
    十一月三十日以九十三年度訴字第一○九四號判處有期徒刑
    九月，於九十四年五月十九日確定【現執行中，與本案不構
    成累犯亦無連續犯之裁判上一罪關係】。詎乙○○仍未戒除
    毒癮，竟分別基於施用海洛因之概括犯意以及施用第二級毒
    品安非他命（以下簡稱安非他命）之犯意，於上開強制戒治
    執行完畢釋放後五年內之九十四年二月八日農曆過年前二、
    三日起至九十四年三月二十四日止，在其位於臺南縣楠西鄉
    照興村興北七十之三號住處及其他不詳處所，將摻入海洛因
    之礦泉水以針筒注射肌肉或將海洛因摻入香菸點火燒烤吸食
    等方式，連續施用海洛因多次；並於九十四年三月二十四日
    在某不詳處所施用海洛因後，見在場有不詳人士施用安非他
    命，即另行起意以將安非他命放入玻璃球吸食器燒烤之方式
    ，接續施用安非他命二口共計一次。嗣九十四年三月二十五
    日十六時十分許，為警持本院核發之搜索票在其住處內查獲
    ，經其同意採集尿液送驗，結果呈嗎啡及安非他命類陽性反
    應，始知上情。
二、案經臺南縣警察局移送臺灣臺南地方法院檢察署檢察官偵查
    起訴。
    理  由
一、本件被告所犯為死刑、無期徒刑、最輕本刑為三年以上有期
    徒刑以外之罪，亦非屬高等法院管轄之第一審案件，其於準
    備程序進行中，先就被訴事實為有罪之陳述，經法官告知簡
    式審判程序之旨，並聽取檢察官及被告之意見後，依刑事訴
    訟法第二百七十三條之一第一項、第二百七十三條之二等規
    定，裁定由受命法官獨任進行簡式審判程序，且不受同法第
    一百五十九條第一項、第一百六十一條之二、第一百六十一
    條之三、第一百六十三條之一及第一百六十四條至第一百七
    十條所規定證據能力認定及調查方式之限制，合先敘明。
二、上開犯罪事實，業據被告於本院審理時自白承認（見本院卷
    第二十頁），而被告經員警實施採尿，送長榮大學依據酵素
    免疫分析法ＥＩＡ初步檢驗，以氣相層析質譜儀ＧＣ＼ＭＳ
    確認檢驗結果，確呈嗎啡及安非他命類陽性反應，有該確認
    報告及尿液送驗名冊各一份附卷可憑（見警卷第八、十頁）
    ，足認被告自白與事實相符，應堪採信。綜上，本案事證明
    確，被告犯行應堪認定。
三、論罪科刑：
  (一)按強制戒治執行完畢釋放後，五年內再犯毒品危害防制條例
    第十條之罪者，檢察官應依法追訴，同條例第二十三條第二
    項定有明文。查被告因施用毒品案件經裁定送強制戒治後，
    嗣因裁定停止戒治付保護管束，期滿後未經撤銷視為強制戒
    治執行完畢，經檢察官於九十年三月十三日為不起訴處分確
    定，有臺灣高等法院被告前案紀錄表各一份在卷可稽（見本
    院卷第七至八頁），此次於五年內再犯施用毒品罪，即應依
    刑事訴訟程序依法追訴、審理。
  (二)按海洛因及安非他命分別係毒品危害防制條例第二條第二項
    第一款、第二款所明定之第一、二級毒品。核被告所為，係
    違反同條例第十條第一項、第二項之施用第一級、第二級毒
    品罪。被告持有海洛因及安非他命後進而施用，其持有之低
    度行為，為施用之高度行為所吸收，均不另論罪。所犯上開
    二罪間，犯意各別，罪名有異，應予分論併罰。又被告多次
    施用海洛因犯行，時間緊接，構成要件相同，且係基於概括
    犯意反覆為之，為連續犯，應依刑法第五十六條之規定就施
    用海洛因犯行部分論以一罪，並加重其刑。又被告前因違反
    肅清煙毒條例案件，經法院判處有期徒刑三年八月確定，於
    九十一年八月二十七日縮短刑期期滿執行完畢，有高等法院
    被告前案紀錄表各一份在卷可憑（見本院卷第五、六、十頁
    ），其受有期徒刑之執行完畢，五年以內再犯本件有期徒刑
    以上之罪，為刑法第四十七條之累犯，施用安非他命部分加
    重其刑，連續施用海洛因部分則遞加重其刑。爰審酌被告不
    知端正行為避免犯罪，於施用毒品案件判決確定尚未執行之
    際，仍一再施用毒品，足見被告輕忽法律，尚無悛悔之心；
    惟被告於本院審理時猶能坦承犯行，態度尚稱良好等一切情
    狀，分別量處如主文所示之刑，並定其應執行之刑，以資懲
    儆。
據上論斷，應依刑事訴訟法第二百九十九條第一項前段、第二百
七十三條之一第一項，毒品危害防制條例第十條第一項、第二項
，刑法第十一條前段、第五十六條、第四十七條、第五十一條第
五款，判決如主文。
本案經檢察官甲○○到庭執行職務。
中    華    民    國    95    年    1     月    26    日
                  刑事第十一庭  法  官  李東柏
以上正本證明與原本無異。
如不服本判決，應於判決送達後十日內，向本院提出上訴狀。
                                書記官  簡湘雲
中    華    民    國    95    年    1     月    26    日
附錄本案論罪科刑法條全文：
毒品危害防制條例第十條第一項、第二項
施用第一級毒品者，處六月以上五年以下有期徒刑。
施用第二級毒品者，處三年以下有期徒刑。


司法院資訊處製作；財團法人民間司法改革基金會備份。
